# 债务转为权益工具和负债重分类权益工具

提问人：wx_60bdb993ea1b 时间：2021-07-02 23:33:08
请教陈版：
1.两者的区别是什么？
2.为什么账务处理会不一样呢？
①债务转为权益工具：权益工具按公允价；
②负债重分类为权益工具：按负债账面价。

回答人：chenyiwei
债务转为权益工具是债务重组准则下的概念，即涉及对合同条款的修改；负债重分类为权益工具，一般不涉及条款修改，而是因为外部因素变化（例如可转为权益工具的数量确定）根据金融工具列报准则规定自行进行的调整。
债务重组在很多情况下涉及债权人向债务人作出让步，由此转为权益工具的公允价值可能较低，这种情形下以负债账面价值直接平移到新增权益工具账面价值显然不合适。